【裁判字號】    99,審易,72
【裁判日期】    990212
【裁判案由】    恐嚇取財
【裁判全文】
臺灣高雄地方法院刑事判決              99年度審易字第72號
公  訴  人  臺灣高雄地方法院檢察署檢察官
被      告  乙○○
上列被告因恐嚇取財案件，經檢察官提起公訴（98年度偵字第29
375 號），被告於準備程序中就被訴事實為有罪之陳述，經本院
告知簡式審判程序之旨，並聽取被告與公訴人之意見後，本院合
議庭裁定由受命法官獨任進行簡式審判程序，判決如下：
    主  文
乙○○共同犯恐嚇取財罪，處有期徒刑捌月，扣案之行動電話壹
支（含SIM卡壹張）沒收。
    事實及理由
一、本件犯罪事實、證據，除補充被告於本院審理時之自白為證
    據外，其餘均引用起訴書所載（如附件）。
二、核被告所為，係犯刑法第346 條第1 項恐嚇取財罪。該犯罪
    集團成員於98年9 月29日下午5 時許、5 時45分許，以電話
    向甲○○恐嚇取財，係於密切接近之時地實施，侵害同一之
    法益，各行為之獨立性薄弱，依一般社會健全觀念，在時間
    差距上，難以強行分開，為接續犯，應論以一罪。被告就上
    開犯行，與陳俊廷、「李宗廷」及該犯罪集團成員，有犯意
    聯絡及行為分擔，應論以共同正犯。
三、爰審酌被告正值青年，有工作能力，縱家中經濟困難，亦應
    循正途取財，被告自甘擔任犯罪集團之車手領取贓款，顯見
    被告之價值觀有需矯正之處，其行為實不足取，及被告年齡
    尚輕，智慮不週，其犯後坦承犯行，且並無前科，素行良好
    ，此有臺灣高等法院被告前案紀錄表在卷可稽，被告於上開
    犯行中尚非處於主導之地位等一切情狀，認檢察官求處有期
    徒刑8 月，應屬允當，而量處如主文所示之刑。扣案之行動
    電話1 支（如警卷第21頁照片中上方所示），為被告所有供
    陳俊廷與「李宗廷」聯繫取款事宜所用之物，該行動電話內
    家樂福電信SIM 卡1 張，為共同正犯陳俊廷所有用以與「李
    宗廷」聯絡之物，應依刑法第38條第1 項第2 款沒收之。
據上論斷，應依刑事訴訟法第273 條之1 第1 項、第299 條第1
項前段、第310 條之2 、第454 條第2 項，刑法第346 條第1 項
、第28條、第38條第1 項第2 款，刑法施行法第1 條之1 ，判決
如主文。
本案經檢察官丙○○到庭執行職務。
中    華    民    國    99    年    2     月    12    日
                  刑事第十庭    法  官  蔡書瑜
以上正本證明與原本無異。
如不服本判決應於收受送達後10日內向本院提出上訴書狀，並應
敘述具體理由；如未敘述上訴理由者，應於上訴期間屆滿後20日
內向本院補提理由書（均須按他造當事人之人數附繕本）「切勿
逕送上級法院」。
中    華    民    國    99    年    2     月    12    日
                                 書記官  楊明月
附錄：論罪法條
中華民國刑法第346條第1項
意圖為自己或第三人不法之所有，以恐嚇使人將本人或第三人之
物交付者，處 6 月以上 5 年以下有期徒刑，得併科 1 千元以
下罰金。
附件：
臺灣高雄地方法院檢察署檢察官起訴書
                                     98年度偵字第29375號
    被      告  乙○○  男  20歲（民國○○年○月○○日生）
                        籍設屏東縣屏東市○○里○○街420
                        巷7號
                        國民身分證統一編號：Ｚ000000000號
    選任辯護人  藍庭光律師
上列被告因恐嚇取財案件，已經偵查終結，認應該提起公訴，茲
將犯罪事實及證據並所犯法條分敘如下：
        犯罪事實
一、乙○○與陳俊廷（待警方另案移送）為就讀夜校之同學，於
    民國98年9 月間，在網路上應徵工作時，結識自稱「李宗廷
    」真實姓名、年籍不詳之成年男子（尚待警方追查），二人
    乃共同基於恐嚇取財之犯意，加入該名男子所屬之犯罪集團
    並擔任收取被害人所交付款項之工作（俗稱車手）；適有甲
    ○○於98年9 月29日17時許，接獲二人所屬該犯罪集團成員
    來電恫稱：甲○○之子替人擔保地下錢莊高達新臺幣（以下
    同）30萬元之債務，其子現在地下錢莊那，如果甲○○不幫
    其子償還債務的話，要砍斷其子手腳等語，甲○○因此心生
    畏懼，乃與之交涉，該犯罪集團遂同意甲○○以1萬2,000元
    之代價贖回其子，甲○○遂於同日17時40分許，依約將上開
    款項置放於高雄縣路竹鄉鴨寮村保安宮旁電話亭上後離去，
    陳俊廷與乙○○二人旋依犯罪集團以行動電話來電指示，由
    陳俊廷騎乘車牌號碼223-CUC 號之機車搭載乙○○前往上址
    ，乙○○則下車取款，而甲○○返家後，發現其子安然無恙
    ，始報警處理；然該犯罪集團竟食髓知味，旋於同日17時45
    分許，再度去電向甲○○恫稱欲提高價碼，甲○○則佯裝與
    之周旋，嗣依約於同日18時50分許，將3 萬元之款項置放於
    高雄縣路竹鄉路竹國小前某自用小客車旁，待陳俊廷與乙○
    ○再次現身取款尚未得手之際，乙○○為警當場逮捕，陳俊
    廷則趁隙逃逸，然遺留上開作案機車於現場，並在乙○○身
    上扣得上開1萬2,000 元款項、行動電話2支及SIM卡3張，而
    悉上情。
二、案經高雄縣政府警察局湖內分局報告偵辦。
        證據並所犯法條
一、證據清單及待證事實：
  ┌──┬─────────┬─────────────┐
  │編號│證據清單          │待證事實                  │
  ├──┼─────────┼─────────────┤
  │ 1  │被告乙○○之供述  │受「李宗廷」所屬犯罪集團指│
  │    │                  │示，向甲○○取款之事實    │
  ├──┼─────────┼─────────────┤
  │ 2  │共犯陳俊廷之供述  │受「李宗廷」所屬犯罪集團指│
  │    │                  │示，向甲○○取款之事實    │
  ├──┼─────────┼─────────────┤
  │ 3  │證人甲○○之證述  │遭恐嚇取財之事實          │
  ├──┼─────────┼─────────────┤
  │ 4  │贓物認領保管單1紙 │甲○○交付贖金1萬2,000元及│
  │    │                  │領回之事實                │
  ├──┼─────────┼─────────────┤
  │ 5  │扣案之行動電話2支 │乙○○、陳俊廷與犯罪集團聯│
  │    │及SIM卡3張        │絡之工具                  │
  └──┴─────────┴─────────────┘
二、核被告乙○○所為，係犯刑法第346條第1項恐嚇取財罪嫌。
    被告、共犯陳俊廷與該犯罪集團成員就上揭恐嚇取財犯行，
    有犯意聯絡及行為分擔，應論以共同正犯。被告兩次前往取
    款之行為，時間密接，手法相同，所侵害者為同一法益，顯
    係基於一恐嚇取財之接續犯意為之，應以一罪之恐嚇取財既
    遂罪名處斷。
三、依刑事訴訟法第251條第1項提起公訴。
    此  致
臺灣高雄地方法院
中    華    民    國    98    年    11    月    30    日
                               檢 察 官   丁○○

司法院資訊處製作；財團法人民間司法改革基金會備份。
